【裁判字號】    97,裁,1546
【裁判日期】    970227
【裁判案由】    就業服務法
【裁判全文】
最  高  行  政  法  院  裁  定
                                     97年度裁字第01546號
上  訴  人  甲○○
被 上訴 人  臺中縣政府
代  表  人  乙○○
上列當事人間就業服務法事件，上訴人對於中華民國96年9月29
日臺中高等行政法院96年度簡字第352號判決，提起上訴，本院
裁定如下：
    主  文
上訴駁回。
上訴審訴訟費用由上訴人負擔。
    理  由
一、按對於適用簡易程序之裁判提起上訴或抗告，須經最高行政
    法院之許可，且該許可以訴訟事件所涉及之法律見解具有原
    則性者為限，行政訴訟法第235條定有明文。所謂訴訟事件
    涉及之法律見解具有原則性，係指該事件所涉及之法律問題
    意義重大，而有加以闡釋之必要情形而言。
二、本件上訴人未於越南籍外勞NGUYEN THI HUONG（下稱Ｎ君，
    護照號碼：A0000000A）聘僱許可有效期限民國（下同）94
    年6月26日屆滿前60日期間內辦理展延聘僱事宜，仍自94年6
    月27日至95年2月止，聘僱Ｎ君從事工作，案經被上訴人審
    查屬實，乃依就業服務法第57條第1款及第63條第1項規定，
    處上訴人罰鍰新臺幣（下同）150,000元。上訴人不服，循
    序提起行政訴訟，經原審法院適用簡易程序駁回其訴，上訴
    人仍不服提起上訴，主張略以：上訴人於94年04月30日委任
    台塑人力仲介有限公司（下稱台塑公司）辦理外國人引進申
    請業務，並依行政院勞工委員會（下稱勞委會）之規定簽訂
    委任契約書，而勞委會規定合法仲介公司需與委任人簽訂委
    任契約書，其用意為萬一發生問題時可釐清該由何者負責，
    今台塑公司已於95年9月承認疏失並被勞委會與被上訴人就
    上訴人之案件予以處分結案。但被上訴人卻又於96年3月6日
    對上訴人以相同之案件開出處分書。上訴人不明瞭何以相同
    且已結案之案件可以一案二罰，實讓人難以信服。又依據司
    法院釋字第275號解釋，上訴人確實無過失，況且行政院勞
    工委員會並未撤銷外籍勞工的展延聘僱許可公文與延展居留
    期限，自始至終外籍勞工皆為合法居留，上訴人又有何違規
    事項。況被上訴人並無其他積極確切之證據足以認定上訴人
    有上開犯嫌，依據行政程序法第8條、第9條、第43條規定，
    及最高法院30年上字第816號判例、29年上字第3103號判例
    、52年台上字第1300號判例之說明，自須為上訴人有利之認
    定，應認定其上訴人犯嫌均有未足等語，為其論據。本院經
    核上訴意旨，無非重述其在原審業經主張而為原審判決摒棄
    不採之陳詞，所提及之法律見解，非具有原則性之重要情事
    ，上訴人提起上訴，不合首揭規定，不應許可，其上訴難謂
    合法，應予駁回。
三、依行政訴訟法第249條第1項前段、第104條、民事訴訟法第
    95條、第78條，裁定如主文。
中    華    民    國    97    年    2     月    27    日
                    最高行政法院第二庭
                        審判長法官  高  啟  燦
                              法官  黃  清  光
                              法官  黃  合  文
                              法官  廖  宏  明
                              法官  楊  惠  欽
以  上  正  本  證  明  與  原  本  無  異
中    華    民    國    97    年    2     月    29    日
                              書記官  邱  彰  德


司法院資訊處製作；財團法人民間司法改革基金會備份。
